【裁判字號】    97,訴,1204
【裁判日期】    970430
【裁判案由】    毒品危害防制條例
【裁判全文】
臺灣板橋地方法院刑事判決              97年度訴字第1204號
公  訴  人  臺灣板橋地方法院檢察署檢察官
被      告  甲○○
上列被告因違反毒品危害防制條例案件，經檢察官提起公訴（97
年度毒偵字第1438號），嗣因被告於本院準備程序中就被訴事實
為有罪之陳述，本院告知被告簡式審判程序之旨，並聽取當事人
之意見後，由本院合議庭裁定改由受命法官獨任依簡式審判程序
進行，判決如下：
    主  文
甲○○施用第一級毒品，累犯，處有期徒刑柒月。扣案之注射針
筒壹支，沒收之。
    事  實
一、甲○○前因違反肅清煙毒條例案件，分別經本院以85年度訴
    字第1643號、86年度訴字第1639號判處有期徒刑3 年2 月、
    3 年6 月確定，二案件接續執行，於民國89年4 月25日假釋
    出監交付保護管束，嗣於保護管束期間之89年另為施用毒品
    犯行，上開假釋因而遭撤銷，於93年9月2日入監執行殘刑3
    年6月29日，嗣經本院以96年度聲減字第719號裁定將上開二
    罪之宣告刑分別減為有期徒刑1年7月、1年9月確定，甫於96
    年7月16日執行完畢出監。又其於89年間，所犯上開施用毒
    品案件，經本院以89年度毒聲字第7004號裁定送觀察、勒戒
    後，嗣因其逃匿，經臺灣板橋地方法院檢察署通緝在案，迄
    至93年9月1日始緝獲歸案，以致上開送觀察勒戒裁定經3年
    未執行，故由本院另以93年度毒聲字第2023號裁定許可執行
    後，認有繼續施用毒品之傾向，再經本院以94年度毒聲字第
    851號裁定令入戒治處所施以強制戒治，於95年1月10日停止
    強制戒治執行完畢後出所，由同署檢察官以96年度戒毒偵字
    第14號為不起訴處分確定。詎其猶未戒除毒癮，於上開強制
    戒治執行完畢後五年內，復基於施用第一級毒品之犯意，於
    97年1月26日23時許，在臺北縣三重市○○街146號2樓住處
    ，以將海洛因摻水置入注射針筒再施打入身體內之方式，施
    用第一級毒品海洛因。嗣於97年1月27日16時許，在上址為
    警查獲，並當場扣得甲○○所有之注射針筒1支。
二、案經臺北縣政府警察局三重分局報告臺灣板橋地方法院檢察
    署檢察官偵查起訴。
    理  由
壹、程序方面：
    查本件被告甲○○所犯並非死刑、無期徒刑、最輕本刑為三
    年以上有徒刑之罪或高等法院管轄第一審案件，而其於準備
    程序進行中，被告先就被訴事實為有罪之陳述，經法官告知
    簡式審判程序之旨，並聽取公訴人及被告之意見後，本院認
    適宜改依簡式審判程序進行，爰依刑事訴訟法第273 條之1
    第1 項、第284 條之1 規定，由本院合議庭以裁定由受命法
    官獨任進行簡式審判程序，合先敘明。
貳、實體方面：
一、上揭事實，業據被告甲○○於本院審理時坦承不諱，復有搜
    索扣押筆錄、扣押物品目錄表各乙份、扣案物品照片1 幀存
    卷可稽，及已使用過之注射針筒1 支扣案可資佐證。又被告
    為警查獲時所採其尿液送驗結果，係呈嗎啡陽性反應，此有
    臺北縣政府警察局三重分局查獲毒品案件被移送者姓名、代
    碼對照表（代碼編號：C0000000）、台灣檢驗科技股份有限
    公司於97年2 月13日出具之濫用藥物尿液檢驗報告（報告編
    號：CH/2008/11054） 各1 份在卷可稽。被告之任意性自白
    核與事實相符，堪以採信。又查，被告前於89年間，因施用
    毒品案件，經本院以89年度毒聲字第7004號裁定送觀察、勒
    戒後，嗣因其逃匿，經臺灣板橋地方法院檢察署通緝在案，
    迄至93年9 月1 日始緝獲歸案，以致上開送觀察勒戒裁定經
    3 年未執行，故由本院另以93年度毒聲字第2023號裁定許可
    執行後，認有繼續施用毒品之傾向，再經本院以94年度毒聲
    字第851 號裁定令入戒治處所施以強制戒治，於95年1 月10
    日停止強制戒治執行完畢後出所，由同署檢察官以96年度戒
    毒偵字第14號為不起訴處分確定，此有臺灣高等法院被告前
    案紀錄表在卷可稽。綜上所述，足認被告前經強制戒治執行
    完畢釋放後，五年內再犯本件施用第一級毒品犯行。本案事
    證明確，被告犯行堪以認定，應依法論科。
二、查海洛因屬於毒品危害防制條例第2 條第2 項第1 款所規定
    之第一級毒品，核被告所為，係犯毒品危害防制條例第10條
    第1 項之施用第一級毒品罪。被告施用前持有第一級毒品之
    低度行為，為進而施用之高度行為所吸收，不另論罪。又查
    ，被告有如事實欄所述前科及執行紀錄，此有上述前案紀錄
    表在卷可考，其於有期徒刑執行完畢後五年內故意再犯有期
    徒刑以上之本罪，為累犯，應依法加重其刑。爰審酌被告有
    多次施用毒品前科，品行非佳，且曾經強制戒治執行完畢，
    竟再為本件施用毒品犯行，顯見其不思悔改，足以戕害其身
    心，滋生其他犯罪，惡化治安，嚴重損及公益；惟另考量被
    告於犯後已坦承犯行，而其施用毒品行為於本質上係屬自我
    戕害行為，反社會性之程度應屬較低，再參酌被告自96年9
    月3 日起至97年4 月21日止，有至臺北市立聯合醫院昆明院
    區服用美沙冬替代藥物，有持續門診及服藥，有該醫院於97
    年4 月21日出具之診斷證明書1 份在卷可憑，足徵其有意戒
    除毒害，惟仍自制力不佳而再為本件犯行等一切情狀，量處
    如主文所示之刑，以資懲儆。又扣案之注射針筒1 支，係供
    被告施用毒品所用之物，且係被告所有，業據其供明在卷，
    爰依刑法第38條第1 項第2 款規定，併予宣告沒收。
據上論斷，應依刑事訴訟法第273 條之1 第1 項、第299 條第1
項前段，毒品危害防制條例第10條第1 項，刑法第11條前段、第
47條第1 項、第38條第1 項第2 款，判決如主文。
本案經檢察官江祐丞到庭執行職務。
中    華    民    國    97    年    4     月    30    日
                  刑事第十一庭法  官  林淑婷
以上判決正本證明與原本無異。
如不服本判決，應於送達後十日內，向本院提出上訴狀（上訴書
狀應敘述具體理由）。
                              書記官  林金良
中    華    民    國    97    年    4     月    30    日
附錄本案論罪科刑法條全文：
毒品危害防制條例第十條
施用第一級毒品者，處六月以上五年以下有期徒刑。
施用第二級毒品者，處三年以下有期徒刑。


司法院資訊處製作；財團法人民間司法改革基金會備份。
